【裁判字號】    88,訴,602
【裁判日期】    890310
【裁判案由】    重傷害
【裁判全文】
臺灣基隆地方法院刑事判決                          八十八年度訴字第六二號
    公  訴  人  臺灣基隆地方法院檢察署檢察官
    被      告  丁○○
    指定辯護人  本院公設辯護人甲○○
右列被告因傷害案件，經檢察官提起公訴（八十八年度偵字第五一四五號），本院判
決如左：
    主  文
丁○○傷害人之身體，因而致人於重傷，累犯，處有期徒刑年肆月。
    事      實
一、丁○○於八十三年間因違反麻醉藥品管理條例案件，經台灣台南地方法院判處有
    期徒刑四月，丁○○不服原判決提起上訴，為台灣高等法院台南分院判決上訴駁
    回確定，並入監於八十四年五月十八日執行完畢。詎其竟不知悔改，於民國八十
    八年四月二十四日晚上十時三十分許，在基隆市○○區○○路二七０巷二十五號
    前，因不滿乙○○在上址前高呼在屋內與丁○○友人打麻將之朋友丙○○ (綽號
雯雯）名字，遂走出屋外而與乙○○發生口角，詎丁○○在一言不和下，竟基於
    普通傷害之故意，持不詳木棒朝乙○○臉部揮打，乙○○因丁○○突持木棒揮打
    ，閃躲不及，遭該木棒擊中右眼，肇致右眼受有外傷性眼球破裂，該眼視能全部
    喪失毀敗。
二、案經乙○○訴由基隆市警察局第三分局報告台灣基隆地方法院檢察署檢察官偵查
    起訴。
    理      由
一、訊據被告丁○○矢口否認於上開時、地持木棒朝告訴人乙○○揮打等情，辯稱：
    當天乙○○有喝酒，先在屋內找雯雯 (丙○○）並打了她二巴掌，硬拖雯雯跟他
    回去，雯雯不從，二人便在屋外打架，我是聽見雯雯的呼叫才到屋外勸架，乙○○叫我不要管並推我一下，我就趺坐在牆角，後來看見乙○○倒在牆邊，不知是
    誰打他的云云；其指定辯護人則以：當日行兇者另有其人，並非被告所為，惟因
    行兇者與被害人有特殊情誼，又無資力賠償被害人，故偽稱為被告所傷云云為被
    告辯護。經查，右揭事實業據被害人乙○○於警訊及偵查中指訴綦詳，並於本院
    審理時指稱：當天有事找丙○○，便在屋外叫丙○○的名字，被告丁○○開門出
    來要我小聲些，並說如果除貴紅跟我走，麻將便會三缺一，我說缺一人是妳的事
    ，丁○○聽到後就不高興用手撥了我一下，我揮開她，後她拿一根不詳的棒子向
    我亂打，才打中了眼睛等語，核與目擊證人丙○○到院證稱：當天在屋內打麻將
    ，乙○○打電話一直找我出去，後來又在屋外喊我的綽號雯雯，要我出去，我沒
    有理他，結果丁○○就跑出去，當時在屋內有聽到二人吵架的聲音，後來跑出去
    時看見丁○○拿一根黃色的棍子打乙○○，結果乙○○的臉有流血，送醫後才知
    道傷到眼睛等語相符；況被告丁○○與告訴人及證人丙○○間素無嫌隙，本為交
    情不錯之友人等事實，固為被告所不否認，是告訴人暨證人丙○○自無攀誣之可
    能，其指定辯護人前開辯護，與事實不符，不足採信。又乙○○因丁○○之持棒
    揮打行為受有前開事實欄所載之重傷結果，有長庚紀念醫院開立之診斷證明書二
    紙在卷可參，且依本院函查長庚紀念醫院基隆分院之結果，告訴人乙○○之病情
    為右眼完全喪失視覺功能，有該院八八長庚院基字第二三九三號函文在卷可佐，
    是被告之傷害行為與告訴人之重傷間，確有因果關係，被告前開所辯，與事實不
    符，顯屬避就之詞，無足憑採。其事證明確，犯行洵堪認定。
三、核被告丁○○所為，係犯刑法第二百七十七條第二項後段之傷害致重傷罪。又其
    有前開事實欄所載有期徒刑之執行完畢，五年以內再犯本件有期徒刑以上之罪，
    為累犯，依刑法第四十七條規定加重其刑。審酌被告之品性、生活狀況、智識程
    度、犯罪時因細故即毆打被害人致喪失視能、犯罪後未獲得被害人之原諒等一切
    情狀，量處如主文所示之刑，以示儆懲。
據上論斷，應依刑事訴訟法第二百九十九條第一項前段，刑法第二百七十七條第二項
後段、第四十七條，判決如主文。
本案經檢察官林楨森到庭執行職務。
中      華      民      國      八十九      年      三      月    十    日
                                    台灣基隆地方法院刑事第三庭
                                            法  官  何  怡  穎
右正本證明與原本無異。
對於本件判決如有不服，應於收受送達後十日內，向本院提出上訴書狀，上訴於臺灣
高等法院，並按他造當事人之人數附具繕本。
                                            書記官  曾  憲  熒
中      華      民      國      八十九      年      三      月    十七  日
附錄論罪法條：
刑法第二百七十七條第二項後段：
  犯前項之罪，因而致人於死者，處無期徒或七年以上有期徒刑，致重傷者，處三年
  以上、十年以下有期徒刑。


司法院資訊處製作；財團法人民間司法改革基金會備份。
